【裁判字號】    94,簡上,128
【裁判日期】    950407
【裁判案由】    損害賠償
【裁判全文】
臺灣高雄地方法院民事判決             94年度簡上字第128號
上  訴  人  丁○○
訴訟代理人  甲○○
被 上 訴人  丙○○
當事人間請求損害賠償事件，上訴人對於民國94年5 月18日本院
94年度鳳簡字第328 號第一審判決提起上訴，本院於民國95年3
月24日言詞辯論終結，判決如下：
    主  文
上訴駁回。
第二審訴訟費用由上訴人負擔。
    事實及理由
一、上訴人起訴主張：被上訴人於民國93年9 月6 日10時52分許
    ，駕駛車號E4-6019 號自用小客車行經高雄縣鳥松鄉○○路
    60號前，因疏未注意車前狀況，而追撞當時在路口停等紅燈
    由上訴人所駕駛之VE -3413號自用小客車，致該車多處毀損
    。經送廠維修，計支出修理費用新台幣（下同）113,700 元
    （其中工資為59,000元、零件為54,700元）。茲被上訴人肇
    事後竟駛離現場，經上訴人當場記下車牌號碼報案處理，查
    知E4-6019 號自用小客車為被上訴人所有，履經催討修理費
    用，均置之不理，爰依據侵權行為之法律關係，聲明請求：
    (一)被上訴人應給付113,700 元及自起訴狀繕本送達翌日起算
    之法定遲延利息。(二)並陳明願供擔保請准為假執行之宣告。
    嗣於提起上訴後補稱：被上訴人辯稱E4-6049 號自用小客車
    是於車禍當天遭竊，核與乙○○證稱是在車禍前2 天竊取之
    詞未符，顯難認所述為可採；況戊○○並未到場，亦難以證
    明證人乙○○、己○○、黃晉宏所述屬實。為此聲明：(一)原
    判決廢棄。(二)被上訴人應給付113,700 元及自起訴狀繕本送
    達翌日起算之法定遲延利息。
二、被上訴人則以：伊所有之E4-6019 號自用小客車於車禍發生
    當天，遭訴外人乙○○偷竊，再交由訴外人戊○○駕駛時，
    由戊○○開車追撞上訴人所有之自用小客車，伊並非侵權行
    為人，自無須負損害賠償責任等語置辯，並聲明駁回上訴人
    於原審之起訴。茲因上訴人不服原審判決，故均引用原審所
    為之陳述及舉證，並聲明：上訴駁回。
三、上訴人主張其所有VE-3413 號自用小客車，於前揭時地遭車
    號E4- 6019號自用小客車自後追撞，造成車體毀損，計支出
    修理費用113,700 元之事實，固據提出高雄縣政府警察局道
    路交通事故當事人登聯單、發陽汽車修護記錄表、道路交通
    事故調查報告表各1 份及現場照片6 張為證。惟依上訴人提
    出之上開證據資料顯示，肇事車輛於事發後已逃逸現場，其
    主張車禍發生當時之駕駛人無非以自後記明之車牌號碼為據
    ，業據上訴人於原審陳述明確，然自用小客車之駕駛人自經
    驗法則而言，並非必然即為車籍登記之所有人，且車輛所有
    權人，亦不盡然為車輛駕駛人，故其以車牌號碼據以推論本
    件車禍之肇事人即為被上訴人，尚難逕認為可採。參以被上
    訴人經警以通知到場認領失車時，已陳明汽車係於93年9 月
    4 日3 時左右發現在高雄縣大寮鄉○○村○○街52巷2 號前
    遭竊等情，此觀諸警詢筆錄至明，可見單憑上訴人於車禍當
    時記明之車牌號碼，未足認E4-6019 號自用小客車為被上訴
    人駕駛之事實至明。
四、至於被上訴人抗辯E4-6019 號自用小客車係由證人戊○○駕
    駛之詞，業據證人乙○○於原審及本院準備程序時到場證陳
    ：事發前二天，我將被上訴人的車子開走，便邀同戊○○、
    己○○、黃晉宏等人外出遊玩，而事發當時是由戊○○駕駛
    該車，是戊○○開車撞到上訴人的車子，戊○○撞到的時候
    在驚慌的情形下把車開走等語，證人乙○○倘未竊取E4-601
    9 號自用小客車，豈有僅為脫免被上訴人負擔10餘萬元之修
    理費用，自陷己身須負擔刑事及民事責任之理。參以其證詞
    ，經核與證人己○○、黃晉宏於原審證述之情節相符。旁徵
    警方於查獲乙○○竊盜案件時，E4- 6019號自用小客車確係
    由戊○○所駕駛，復據戊○○於警詢時供述明確，堪信車禍
    當時並非由被上訴人駕駛E4-6019 號自用小客車之事實，已
    堪認定。被上訴人發現自用小客車失竊的時間，核與乙○○
    所述之竊盜時間大致相符；另證人戊○○雖經本院多次拘提
    均未到場證述，惟藉由前開積極證據及其於警詢時之供詞，
    已足認車禍當時E4-6019 號自用小客車之駕駛人即為戊○○
    ，尚無須拘提其到場始得認定此事實之必要，故上訴理由即
    有未合，應予敘明。
五、綜上所述，被上訴人並非本件車禍之駕駛人之事實，已如前
    述，從而上訴人依侵權行為之法律關係，請求被上訴人給付
    113,700 元，及自起訴狀繕本送達之翌日起至清償日止，按
    週年利率20% 計算之利息，為無理由，應予駁回。原審為上
    訴人敗訴之判決，核無違誤，上訴意旨猶執前詞指摘原判決
    不當，求予廢棄改判，並無理由，自應駁回其上訴。
六、據上論結，本件上訴為無理由，依民事訴訟法第436 條之1
    第3項、第449條第1項、第463條、第78條，判決如主文。
中    華    民    國    95    年    4     月    7     日
            民事鳳山分庭審判長法  官
                              法  官
                              法  官
正本係照原本作成。
本判決不得上訴。
中    華    民    國    95    年    4     月     7    日
                               書記官  林豐富


司法院資訊處製作；財團法人民間司法改革基金會備份。
